【裁判字號】    95,訴,209
【裁判日期】    950313
【裁判案由】    違反懲治走私條例等
【裁判全文】
臺灣臺南地方法院刑事判決               95年度訴字第209號
公  訴  人  臺灣臺南地方法院檢察署檢察官
被      告  乙○○
                    號
上列被告因違反懲治走私條例等案件，經臺灣彰化地方法院檢察
署檢察官向臺灣彰化地方法院提起公訴（臺灣彰化地方法院檢察
署94年度偵字第5901號）後，經該院以管轄錯誤判決 (臺灣彰化
地方法院94年度訴字第1625號)移送本院審理及臺灣南地方法院
檢察署檢察官移送併案審理 (95年度偵字第1816號)，而被告就
被訴事實為有罪之陳述，本院裁定由受命法官獨任進行簡式審判
程序，判決如下
    主    文
乙○○共同以私運應稅物品進口為常業，累犯，處有期徒刑捌月
。
    事    實
一、乙○○曾多次犯有違反懲治走私條例案件前科，最近一次亦
    因違反懲治走私條例案件，經最高法院以八十九年度台上字
    第五四三二號判處有期徒刑六月確定，並於民國九十年五月
    二十九日執行完畢。
二、詎乙○○猶不知悔改，與姓名、年籍不詳之綽號「文峰」之
    成年男子共同基於意圖為自己不法之利益之犯意聯絡，以私
    運應稅物品進口為常業及共同意圖販賣而輸入仿冒他人商標
    商品之犯意聯絡，並於九十四年七月二十六日十一時許，在
    「文峰」者之帶領下，由乙○○駕駛「永吉三號」漁船，前
    往彰化縣鹿港鎮外海約八八海浬處（東經一百十八度五十分
    、北緯二十四度零分），自一艘不知名外籍商船接駁仿冒如
    附表所示之商標權人之註冊商標且未經許可產製，輸入應稅
    物品私菸一百六十箱並私運、輸入進口。嗣於九十四年七月
    二十六日二十二時二十分許，為警在彰化縣芳苑鄉外海一海
    浬處（東經一百二十度十九分、北緯二十四度二分處）查獲
    ，並扣得上開仿冒他人商標之未稅香菸。
三、案經行政院海岸巡防署海岸巡防總局中部地區巡防局移送臺
    灣彰化地方法院檢察署檢察官偵查後，向臺灣臺灣彰化地方
    法院提起公訴，復經臺灣彰化地方法院以管轄錯誤判決移送
    本院審理及臺灣臺南地方法院檢察署檢察官移送併案審理。
    理    由
一、本件係經被告乙○○於本院當庭表示認罪，而以簡式審判程
    序加以審理，有本院九十五年三月八日準備程序筆錄及審判
    筆錄附卷足憑，則依據刑事訴訟法第二百七十三條之二、同
    法第一百五十九條第二項之規定，不適用傳聞法則有關限制
    證據能力之相關規定，合先敘明。
二、上開事實，業據被告乙○○於本院審理時坦承不諱，參以被
    告於海巡署人員查獲之時，其所駕駛之「永吉三號」漁船上
    並無任何漁具及漁獲，足認其係以私運輸入上開香菸之犯意
    而從事該走私行為；扣案如附表所示之香菸各係仿冒如附表
    所示之商標權人之商標之商品，此有如附表所示之商標權人
    函復及經濟部中央標準局商標註冊證各一份附卷可稽 (見彰
    化地方法院檢察署九十四年度他字第一一八○號卷第十二至
    十六、二二至二五頁、九十四年度他字第一四一五號卷第九
    至十四頁)，此外，並有被告所走私輸入之未稅香菸一百六
    十箱扣案可資佐證及蒐證相片十幀。本件事證明確，被告犯
    行，堪予認定。
三、按刑法上所謂常業，係指反覆以同種類行為為目的之職業性
    犯罪而言，僅須有賴某種犯罪為業之意思，而有事實上之表
    現為已足（最高法院八十五年度台上字五一○號判例參照）
    。故刑法所定常業罪，僅須有賴某種犯罪為業之意思，又有
    事實表現即為已足，不以藉該犯罪為惟一生活為必要，更不
    以經營時日長短、所得多寡或盈虧結果為認定標準。查被告
    於本院審理時業已自白係犯以私運應稅物品進口為常業，而
    且自承係因平時抓鰻苗所獲之金錢不足支付家中日常生活及
    二名子女之學費，其係因家中之經濟因素而從事走私如附表
    所示之應稅物品等語 (見本院九十五年三月八日審理筆錄)
    ，足認其係以犯私運應稅香菸進口為常業之犯意，且實際上
    已為走私應稅香菸之行為，足認被告確係恃此維生，以之為
    常業甚明。
四、核被告乙○○所為，係違反懲治走私條例第八條第一項之以
    私運應稅物品進口為常業罪、違反菸酒管理法第四十六條第
    四項之輸入私菸罪及商標法第八十二條之明知係未得商標權
    人同意，於同一商品使用相同之註冊商標之商品而輸入罪。
    被告與共犯「文峰」就上揭犯行，有犯意聯絡及行為分擔，
    均應論以共同正犯。又被告以一走私輸入上開商品之行為，
    同時侵害如附表所示數商標專用權人之商標專用法益，觸犯
    數罪名，為想像競合犯，應依刑法第五十五條之規定，從一
    重處斷。被告所犯上開三罪，係一行為觸犯數罪名，屬想像
    競合犯，應從一重之違反懲治走私條例第八條第一項之以私
    運應稅物品進口為常業罪。被告有如事實欄一所示之犯罪科
    刑及執行紀錄，於九十年五月二十九日執行完畢，有臺灣高
    等法院被告前案紀錄表一份在卷可稽，其於有期徒刑執行完
    畢後，五年內再犯本件有期徒刑以上之罪，為累犯，應依刑
    法第四十七條規定，加重其刑。又檢察官所移送併案審理之
    被告意圖販賣而輸入如附表所示之仿冒商品之犯行（95 年
    度偵字第1816號），與前揭論罪科刑之已起訴部分，二者犯
    罪事實同一，屬事實上之同一案件，既經檢察官移送併案審
    理，依審判不可分原則，本院自得一併予以審判，併此敘明
    。爰審酌被告犯罪動機、目的、手段，所造成之損害，及被
    告犯罪後坦承犯行，態度良好等一切情狀，量處如主文所示
    之刑，以資懲儆。扣案如附表所示被告私運進口之應稅香菸
    業經財政部臺中關稅局依法沒收入在案，此有該局九十四年
    第00000000號處分書一份在卷可參，爰不再予以宣
    告沒收，併此敘明。
據上論斷，應依刑事訴訟法第二百七十三條之一第一項、第二百
九十九條第一項前段，懲治走私條例第八條第一項，菸酒管理法
第四十六條第四項，商標法第八十二條，刑法第十一條前段、第
二十八條、第五十五條、第四十七條，判決如主文。
本案經檢察官甲○○到庭執行職務。
中    華    民    國    95    年     3    月    13    日
                  刑事第八庭  法  官  徐文瑞
以上正本證明與原本無異。
如不服本判決，應於判決送達後十日內向本院提出上訴狀 (應附
繕本)。
                              書記官  李珍瑩
中    華    民    國    95    年     3    月    13    日
附表：
┌──┬─────┬────┬────────────┐
│編號│香菸名稱  │數量(條)│商標權人                │
│    │          │每條均為│                        │
│    │          │十包    │                        │
├──┼─────┼────┼────────────┤
│一  │新樂園    │864     │臺灣菸酒股份有限公司    │
│    │          │        │                        │
│    │          │        │                        │
├──┼─────┼────┼────────────┤
│二  │藍長壽    │999     │同上                    │
│    │          │        │                        │
│    │          │        │                        │
├──┼─────┼────┼────────────┤
│三  │白長壽    │1740    │同上                    │
│    │          │        │                        │
│    │          │        │                        │
├──┼─────┼────┼────────────┤
│四  │黃長壽    │1574    │同上                    │
│    │          │        │                        │
│    │          │        │                        │
├──┼─────┼────┼────────────┤
│五  │藍星      │216     │瑞士商菲利普莫里斯股份有│
│    │          │        │限公司                  │
│    │          │        │                        │
├──┼─────┼────┼────────────┤
│六  │萬寶路    │270     │同上                    │
│    │          │        │                        │
│    │          │        │                        │
├──┼─────┼────┼────────────┤
│七  │七星(紅點)│324     │日商、日本香煙產業股份有│
│    │          │        │限公司                  │
│    │          │        │                        │
├──┼─────┼────┼────────────┤
│八  │七星(硬盒)│1944    │同上                    │
│    │          │        │                        │
│    │          │        │                        │
├──┼─────┼────┼────────────┤
│九  │白大衛    │650     │新加坡商帝國菸草股份有限│
│    │          │        │公亞                    │
│    │          │        │                        │
└──┴─────┴────┴────────────┘
懲治走私條例第8條
以私運未逾公告數額之管制物品或應稅物品進口、出口為常業者
，處5年以下有期徒刑、拘役或科或併科新臺幣3百萬元以下罰金
。
以運送、銷售或藏匿前項之走私物品為常業者，亦同。
菸酒管理法第46條
產製私菸、私酒者，處新臺幣 10 萬元以上 100 萬 元以下罰鍰
。但查獲物查獲時現值超過新臺幣100萬元者，處查獲物查獲時
現值一倍以上五倍以下罰鍰。
產製私菸、私酒未逾一定數量且供自用者，不罰。
前項所稱之一定數量，由中央主管機關公告之。
輸入私菸、私酒者，處 2 年以下有期徒刑、拘役或科或併科新臺
幣20萬元以上200萬元以下罰金。
商標法第82條
明知為前條商品而販賣、意圖販賣而陳列、輸出或輸入者，處一年
以下有期徒刑、拘役或科或併科新臺幣5萬元以下罰金。


司法院資訊處製作；財團法人民間司法改革基金會備份。
